【裁判字號】    89,毒抗,388
【裁判日期】    890531
【裁判案由】    聲請強制戒治
【裁判全文】
臺灣高等法院臺中分院刑事裁定          八十九年度毒抗字第三八八號
    抗  告  人
    即  被  告  甲○○
右列抗告人因違反毒品危害防制條例案件，不服臺灣彰化地方法院中華民國八十九年
四月七日所為之第一審裁定（八十九年度毒聲字第一七五六號），提起抗告，本院裁
定如左：
    主      文
抗告駁回。
    理      由
一、本件原審裁定意旨略以：抗告人前因施用毒品案件，經原審法院以該院八十八年
    度聲字第一三六七號及八十八年度毒聲字第四七○四號先後二次裁定送觀察、勒
    戒後，均無繼續施用毒品之傾向，業由臺灣彰化地方法院檢察署檢察官分別以八
    十八年度偵字第三七四○號、八十八年度毒偵字第一三四六號處分不起訴。惟抗
    告人又於民國（下同）八十八年十二月二十一日十七時前四日內某時，在不詳地
    點施用第二級毒品安非他命，為警於同日在彰化市○○路六號查獲，爰依毒品危
    害防制條例第二十條第三項但書之規定，裁定抗告人應入戒治處所，施以強制戒
    治一年。
二、本件抗告意旨則以：抗告人二次勒戒後，知毒品危害身體，已未再施用毒品，驗
    尿結果呈安非他命陽性反應，可能是因伊曾犯過錯，執法人員為績效壓力而在尿
    液內動手腳，或因八十八年十二月二十一日伊為替金劍平之女兒命名排八字，到
    彰化市○○路六號時，金劍平之家中可能有人吸毒，伊在充滿安毒煙霧之密閉空
    間誤吸煙霧所致。伊並無吸毒行為，爰聲請將原裁定撤銷，改駁回聲請人強制戒
    治之聲請。
三、第查，抗告人於八十八年十二月二十一日下午五時，在彰化市○○路六號即金劍
    平之住所被警查獲後，經警採集其尿液送請檢驗結果，係呈甲基安非他命陽性反
    應，此有彰化縣警察局彰化分局委託檢驗尿液代號與真實姓名對照認證單，及彰
    化縣衛生局煙毒尿液檢驗成績書各一紙附卷可稽。按一般吸用麻醉藥品，八小時
    內約有百分之八十量於尿中排出，二十四小時後剩餘量百分之九十排出，七十二
    小時後仍有微量排出，而因人體代謝差異，其代謝時間慢者，於一百二十小時內
    ，利用較具公信力之儀器仍可能被檢出。本件抗告人之尿液送驗結果，既有甲基
    安非他命陽性反應，其於八十八年十二月二十一日十七時往前回溯一百二十小時
    內，應有吸用安非他命，事證甚明。辯稱尿液被動手腳，或誤吸安非他命煙霧云
    云，無非係卸責之詞，不足採信。按犯毒品危害防制條例第十條之施用毒品罪，
    經檢察官將被告送勒戒處所觀察、勒戒，無繼續施用毒品傾向，而經檢察署為不
    起訴之處分後，如再施用毒品，且為三犯以上者，應由檢察官聲請法院裁定令入
    戒治處所施以強制戒治，其期間為一年，此於同條第二十條第三項定有明文。本
    件抗告人前因施用毒品案件，經原審法院以該院八十八年度聲字第一三六七號及
    八十八年度毒聲字第四七○四號先後二次裁定送觀察、勒戒後，既因無繼續施用
    毒品之傾向，由臺灣彰化地方法院檢察署檢察官分別以八十八年度偵字第三七四
    ○號、八十八年度毒偵字第一三四六號處分不起訴（參見本院被告全國前案紀錄
    表），其再度（即第三次）施用毒品，依照前開規定，自應裁定令入戒治處所施
    以強制戒治一年。原審為此裁定，並無不合。抗告人請求將原審裁定撤銷，並無
    理由，其抗告應予駁回。
四、據上論斷，應依刑事訴訟法第四百十二條，裁定如主文。
中      華      民      國    八十九     年     五     月    三十一     日
                                  臺灣高等法院臺中分院刑事第三庭
                                        審判長法  官  方  艤  駐
                                              法  官  劉  連  星
                                              法  官  廖  柏  基
右正本證明與原本無異。
不得再抗告。
                                              書記官  柯  孟  伶
中      華      民      國    八十九     年     六     月      二       日
                                                                        Ｅ


司法院資訊處製作；財團法人民間司法改革基金會備份。
